【裁判字號】    92,交上易,334
【裁判日期】    920923
【裁判案由】    公共危險
【裁判全文】
臺灣高等法院刑事判決                          九十二年度交上易字第三三四號
    上  訴  人
    即  被  告  甲○○
右上訴人因公共危險案件，不服臺灣士林地方法院九十二年度交易字第五號，中華民
國九十二年五月二十九日第一審判決（起訴案號：臺灣士林地方法院檢察署九十一年
度偵字第一０八二二號）提起上訴，本院判決如左：
    主  文
上訴駁回。
    事  實
一、甲○○曾於民國八十五年間因傷害案件，經臺灣士林地方法院判處有期徒刑三月
    ，於八十六年三月三日易科罰金執行完畢（尚不構成累犯），甲○○明知酒後不
    得駕駛動力交通工具，竟於九十一年十月二十六日中午時許，在基隆市○○區○
    ○路六六號之住處內飲用酒類後，已達不能安全駕駛動力交通工具之程度，仍於
    同日晚上十一時許駕駛車號ＰＯＧ─９３８號重型機車，嗣於翌日即九十一年十
    月二十七日凌晨零時許，行經台北縣汐止市○○路○段中國貨櫃場前，因員警見
    其沿路蛇行欲將之攔查時，甲○○為避免遭警查獲其飲酒之事實，見狀後即加速
    逃逸然仍遭警攔截查獲，發現甲○○身上酒味甚濃，眼神呆滯且語無倫次，惟甲
    ○○拒絕接受酒測，經員警將其帶回台北縣警察局汐止分局偵辦時，依汽機車駕
    駛人酒後生理協調平衡紀錄表所載檢測內容對其進行檢測，測試結果均不合格而
    以現行犯移送台灣士林地方法院檢察署偵辦。嗣於九十一年十月二十七日下午四
    時二十分許，甲○○始接受酒精呼氣濃度測試（檢測其吐氣未含酒精成分，然檢
    測時距其飲酒時點已超過一天）。
二、案經台北縣警察局汐止分局報請台灣士林地方法院檢察署檢察官偵查起訴。
    理  由
一、訊據被告甲○○固坦承有喝酒，惟矢口否認有酒醉駕車之犯行，辯稱：當天伊並
    未蛇行，警方要求伊停車其隨即停車，且因其左腳殘障，以致生理協調平衡檢測
    不合格云云。然查證人即本案查獲之員警羅俊巍於原審法院審理時證稱：「（問
    ：你們為何會注意這輛車？）因為我看到他騎車過來，騎的不穩，要攔截他的時
    候他加速闖關，他差一點闖關成功，我們三個警員把他攔下來」、「（問：攔下
    來時精神狀況如何？）酒味很濃，他當時不讓我們測」、「（他在隊部時之精神
    狀況如何？）沒辦法作筆錄，當時趴在桌子上」、「（問：在凌晨一點時他在作
    身體平衡測事時，他有通過嗎？）沒有通過」等語（見原審法院九十二年五月十
    三日審理筆錄），且被告為警查獲時拒絕酒測且於警局所做之酒後生理協調平衡
    檢測時亦屬不合格等情，有酒測單及警製汽機車駕駛人酒後生理協調平衡紀錄表
    各一份在卷可佐，參以被告於本院九十二年八月十九日審判筆錄時自承：伊中午
    喝酒，害怕酒測不通過，所以伊當時拒絕酒測等語；果若被告未有酒醉後駕車之
    行為，何須於遭警查獲時懼於接受酒測，顯見被告畏罪情虛之情，且依前述之證
    據，被告於酒後駕車時已達無法安全駕駛動力交通工具之程度甚明。雖被告於九
    十一年十月二十七日下午四時許在台灣士林地方法院檢察署實施酒測時酒測值為
    零，然斯時距其飲酒之時間已超過一天，縱其吐氣未含酒精成份，亦屬事理之常
    ，自難執為被告有利之證據，被告所辯，無非卸責之詞，不足採信，本件事證明
    確，被告犯行堪以認定。
二、核被告甲○○所為，係犯刑法第一百八十五條之三之公共危險罪。
三、原審以被告犯行明確，適用刑法第一百八十五條之三、第四十一條第一項前段，
    罰金罰鍰提高標準條例第二條之規定，並審酌被告犯後猶執詞飾卸，未見悔意，
    並其素行、犯罪之動機、目的及其智識程度等一切情狀，認被告甲○○服用酒類
    ，不能安全駕駛動力交通工具而駕駛，處拘役伍拾玖日，如易科罰金，以參佰元
    折算壹日等，經核於法並無違誤，量刑亦屬妥適，被告上訴否認犯罪，為無理由
    ，應予駁回。
據上論斷，應依刑事訴訟法第三百六十八條判決如主文。
本案經檢察官劉靜婉到庭執行職務。
中      華      民      國    九十二    年      九      月   二十三   日
                              臺灣高等法院交通法庭
                                  審判長法  官  陳  正  雄
                                        法  官  許  錦  印
                                        法  官  許  宗  和
右正本證明與原本無異。
不得上訴。
                                        書記官  廖  艷  莉
中      華      民      國    九十二    年      九      月   三十     日
附錄論罪條文：
中華民國刑法第一百八十五條之三
服用毒品、麻醉藥品、酒類或其他相類之物，不能安全駕駛動力交通工具
而駕駛者，處一年以下有期徒刑、拘役或三萬元以下罰金。


司法院資訊處製作；財團法人民間司法改革基金會備份。
